【裁判字號】    97,訴緝,189
【裁判日期】    971022
【裁判案由】    毒品危害防制條例
【裁判全文】
臺灣高雄地方法院刑事判決             97年度訴緝字第189號
公  訴  人  臺灣高雄地方法院檢察署檢察官
被      告  甲○○
                    （現於臺灣高雄監獄另案執行中）
上列被告因毒品危害防制條例案件，經檢察官提起公訴（96年度
毒偵字第10003 號），嗣因被告就被訴事實為有罪之陳述，經本
院告知簡式審判程序意旨，並聽取公訴人及被告之意見後，本院
合議庭裁定由受命法官獨任依簡式審判程序審理，判決如下：
    主  文
甲○○施用第一級毒品，累犯，處有期徒刑柒月；又施用第二級
毒品，累犯，處有期徒刑肆月。應執行有期徒刑玖月。
    事  實
一、甲○○前因違反懲治盜匪條例、肅清煙毒條例等案件，經法
    院分別判處有期徒刑9 年、3 年4 月確定，經裁定應執行有
    期徒刑11年，初於民國87年9 月3 日縮短刑期假釋出監，惟
    於假釋期間內更因施用毒品案件，遂撤銷前開假釋，施用毒
    品部分業由本院以91年度毒聲字第1971號裁定送觀察、勒戒
    後，認有繼續施用毒品傾向，再以91年度毒聲字第3037號裁
    定令入戒治處所施以強制戒治，復以91年度毒聲字第6837號
    裁定停止戒治（指揮書執畢日期為92年6 月1 日），於91年
    12 月3日予以釋放並接續執行前開殘刑，嗣因強制戒治期滿
    未經撤銷而視為執行完畢，由臺灣高雄地方法院檢察署檢察
    官以92年度戒毒偵字第537 號為不起訴處分確定，另於95年
    11 月2日縮刑期滿執行完畢。詎甲○○仍未戒除毒癮，明知
    海洛因及甲基安非他命分別係經政府公告，列為毒品危害防
    制條例第2 條第2 項第1 款及第2 款之第一級及第二級毒品
    ，未經許可不得持有、施用，復於前開強制戒治執行完畢釋
    放後5 年內，基於持有、施用第一級毒品海洛因及第二級毒
    品甲基安非他命之犯意，於96年10月8 日下午9 時許，在其
    高雄市○○區○○路181 巷1 弄4 號2 樓之住處內，以針筒
    注射之方式施用第一級毒品海洛因1 次，及以吸食器吸食之
    方式施用第二級毒品甲基安非他命1 次。甲○○嗣於96年10
    月9 日因竊盜案件遭警逮捕，並經其同意採尿送驗後，結果
    呈海洛因代謝物嗎啡及甲基安非他命陽性反應，因而查悉上
    情。
二、案經高雄縣政府警察局仁武分局報告臺灣高雄地方法院檢察
    署檢察官偵查起訴。
    理  由
一、本件被告甲○○所犯係死刑、無期徒刑、最輕本刑為3 年以
    上有期徒刑以外之罪，其於準備程序中就被訴事實為有罪之
    陳述，經法官告知簡式審判程序之旨，並聽取公訴人、被告
    之意見後，本院合議庭認為適宜而裁定由受命法官獨任進行
    簡式審判程序，先予敘明。
二、上揭事實，業據被告甲○○於本院審理中坦承不諱，而其為
    警查獲時所採集之尿液，經送台灣檢驗科技股份有限公司濫
    用藥物實驗室檢驗結果，呈現海洛因代謝物嗎啡及甲基安非
    他命陽性反應，有該實驗室96年10月24日編號KH2007A00000
    00號濫用藥物尿液檢驗報告及尿液代號與真實姓名對照表各
    1 份附卷足按，足認被告上開之任意性自白確與事實相符。
    又被告前因施用毒品案件，由本院91年度毒聲字第1971號裁
    定送觀察、勒戒後，認有繼續施用毒品傾向，再以91年度毒
    聲字第3037號裁定令入戒治處所施以強制戒治，復以91年度
    毒聲字第6837號裁定停止戒治（指揮書執畢日期為92年6 月
    1 日），於91年12月3 日予以釋放並接續執行上開殘刑，嗣
    因強制戒治期滿未經撤銷而視為執行完畢等情，亦有臺灣高
    雄地方法院檢察署刑案資料查註紀錄表、全國施用毒品案件
    紀錄表、受觀察勒戒人毒品及前科紀錄簡列表、矯正簡表，
    及臺灣高等法院被告前案紀錄表各1 份在卷可佐。從而，被
    告於觀察、勒戒執行完畢釋放後，5 年內再犯毒品危害防制
    條例第10條第1 項、第2 項之施用第一級毒品罪及施用第二
    級毒品罪，洵堪認定，本件事證明確，應依法論科。
三、核被告所為，係犯毒品危害防制條例第10條第1 項之施用第
    一級毒品罪，及同法條第2 項之施用第二級毒品罪，其持有
    毒品之低度行為為施用之高度行為所吸收，不另論罪，其所
    犯2 罪間，犯意各別，行為互殊，應予分論併罰。被告前因
    違反懲治盜匪條例、肅清煙毒條例等案件，經法院分別判處
    有期徒刑9 年、3 年4 月確定，經裁定應執行有期徒刑11年
    ，初於民國87年9 月3 日縮短刑期假釋出監，惟於假釋期間
    內更因施用毒品案件，遂撤銷前開假釋，施用毒品部分業由
    本院以91年度毒聲字第1971號裁定送觀察、勒戒後，認有繼
    續施用毒品傾向，再以91年度毒聲字第30 37 號裁定令入戒
    治處所施以強制戒治，復以91年度毒聲字第6837號裁定停止
    戒治（指揮書執畢日期為92年6 月1 日），於91年12月3 日
    予以釋放並接續執行前開殘刑，嗣因強制戒治期滿未經撤銷
    而視為執行完畢，由臺灣高雄地方法院檢察署檢察官以92年
    度戒毒偵字第537 號為不起訴處分確定，另於95年11月2 日
    縮刑期滿執行完畢等情，亦有臺灣高等法院被告前案紀錄表
    1 份在卷可按。被告於上開徒刑執行完畢後，5 年內故意再
    犯本件有期徒刑以上之2 罪，均為累犯，應各依刑法第47條
    第1 項規定加重其刑。爰審酌被告前曾因施用毒品經送強制
    戒治並經徒刑之執行，卻不思悔改再犯本案之施用毒品犯行
    ，顯見欠缺戒除毒品之決心，誠屬不該，惟念被告之施用毒
    品行為，乃屬對其自身健康之戕害行為，尚未害及他人，且
    犯後尚知坦承犯行等一切情狀，量處如主文所示之刑，並依
    刑法第51條第5 款之規定，定其應執行之刑，以示懲儆。
據上論斷，應依刑事訴訟法第273 條之1 第1 項、第284 條之1
、第299 條第1 項前段，毒品危害防制條例第10條第1 項、第2
項，刑法第11條前段、第47條第1 項、第51條第5 款，判決如主
文。
本案經檢察官乙○○到庭執行職務。
中    華    民    國    97    年    10    月    22    日
                  刑事第十八庭      法  官  林裕凱
以上正本證明與原本無異。
如不服本判決應於收受本判決後10日內向本院提出上訴書狀，並
應敘述具體理由，如未敘述上訴理由者，應於上訴期間屆滿後20
日內補提理由書狀於本院（均須按他造當事人之人數附繕本）「
切勿逕送上級法院」。
中    華    民    國    97    年    10    月    22    日
                                    書記官  黃靖媛


司法院資訊處製作；財團法人民間司法改革基金會備份。
